<?xml version='1.0' encoding='utf-8'?>
<verb default="inmheánaigh" disambig="">
  <verbalNoun default="inmheánú" />
  <verbalAdjective default="inmheánaithe" />
  <tenseForm default="inmheánaigh" tense="Past" dependency="Indep" person="Base" />
  <tenseForm default="inmheánaíomar" tense="Past" dependency="Indep" person="Pl1" />
  <tenseForm default="inmheánaíodar" tense="Past" dependency="Indep" person="Pl3" />
  <tenseForm default="inmheánaíodh" tense="Past" dependency="Indep" person="Auto" />
  <tenseForm default="inmheánaigh" tense="Past" dependency="Dep" person="Base" />
  <tenseForm default="inmheánaíomar" tense="Past" dependency="Dep" person="Pl1" />
  <tenseForm default="inmheánaíodar" tense="Past" dependency="Dep" person="Pl3" />
  <tenseForm default="inmheánaíodh" tense="Past" dependency="Dep" person="Auto" />
  <tenseForm default="inmheánaíodh" tense="PastCont" dependency="Indep" person="Base" />
  <tenseForm default="inmheánaínn" tense="PastCont" dependency="Indep" person="Sg1" />
  <tenseForm default="inmheánaíteá" tense="PastCont" dependency="Indep" person="Sg2" />
  <tenseForm default="inmheánaímis" tense="PastCont" dependency="Indep" person="Pl1" />
  <tenseForm default="inmheánaídís" tense="PastCont" dependency="Indep" person="Pl3" />
  <tenseForm default="inmheánaítí" tense="PastCont" dependency="Indep" person="Auto" />
  <tenseForm default="inmheánaíodh" tense="PastCont" dependency="Dep" person="Base" />
  <tenseForm default="inmheánaínn" tense="PastCont" dependency="Dep" person="Sg1" />
  <tenseForm default="inmheánaíteá" tense="PastCont" dependency="Dep" person="Sg2" />
  <tenseForm default="inmheánaímis" tense="PastCont" dependency="Dep" person="Pl1" />
  <tenseForm default="inmheánaídís" tense="PastCont" dependency="Dep" person="Pl3" />
  <tenseForm default="inmheánaítí" tense="PastCont" dependency="Dep" person="Auto" />
  <tenseForm default="inmheánaíonn" tense="PresCont" dependency="Indep" person="Base" />
  <tenseForm default="inmheánaím" tense="PresCont" dependency="Indep" person="Sg1" />
  <tenseForm default="inmheánaímid" tense="PresCont" dependency="Indep" person="Pl1" />
  <tenseForm default="inmheánaítear" tense="PresCont" dependency="Indep" person="Auto" />
  <tenseForm default="inmheánaíonn" tense="PresCont" dependency="Dep" person="Base" />
  <tenseForm default="inmheánaím" tense="PresCont" dependency="Dep" person="Sg1" />
  <tenseForm default="inmheánaímid" tense="PresCont" dependency="Dep" person="Pl1" />
  <tenseForm default="inmheánaítear" tense="PresCont" dependency="Dep" person="Auto" />
  <tenseForm default="inmheánóidh" tense="Fut" dependency="Indep" person="Base" />
  <tenseForm default="inmheánóimid" tense="Fut" dependency="Indep" person="Pl1" />
  <tenseForm default="inmheánófar" tense="Fut" dependency="Indep" person="Auto" />
  <tenseForm default="inmheánóidh" tense="Fut" dependency="Dep" person="Base" />
  <tenseForm default="inmheánóimid" tense="Fut" dependency="Dep" person="Pl1" />
  <tenseForm default="inmheánófar" tense="Fut" dependency="Dep" person="Auto" />
  <tenseForm default="inmheánódh" tense="Cond" dependency="Indep" person="Base" />
  <tenseForm default="inmheánóinn" tense="Cond" dependency="Indep" person="Sg1" />
  <tenseForm default="inmheánófá" tense="Cond" dependency="Indep" person="Sg2" />
  <tenseForm default="inmheánóimis" tense="Cond" dependency="Indep" person="Pl1" />
  <tenseForm default="inmheánóidís" tense="Cond" dependency="Indep" person="Pl3" />
  <tenseForm default="inmheánófaí" tense="Cond" dependency="Indep" person="Auto" />
  <tenseForm default="inmheánódh" tense="Cond" dependency="Dep" person="Base" />
  <tenseForm default="inmheánóinn" tense="Cond" dependency="Dep" person="Sg1" />
  <tenseForm default="inmheánófá" tense="Cond" dependency="Dep" person="Sg2" />
  <tenseForm default="inmheánóimis" tense="Cond" dependency="Dep" person="Pl1" />
  <tenseForm default="inmheánóidís" tense="Cond" dependency="Dep" person="Pl3" />
  <tenseForm default="inmheánófaí" tense="Cond" dependency="Dep" person="Auto" />
  <moodForm default="inmheánaíodh" mood="Imper" person="Base" />
  <moodForm default="inmheánaím" mood="Imper" person="Sg1" />
  <moodForm default="inmheánaigh" mood="Imper" person="Sg2" />
  <moodForm default="inmheánaímis" mood="Imper" person="Pl1" />
  <moodForm default="inmheánaígí" mood="Imper" person="Pl2" />
  <moodForm default="inmheánaídís" mood="Imper" person="Pl3" />
  <moodForm default="inmheánaítear" mood="Imper" person="Auto" />
  <moodForm default="inmheánaí" mood="Subj" person="Base" />
  <moodForm default="inmheánaímid" mood="Subj" person="Pl1" />
  <moodForm default="inmheánaítear" mood="Subj" person="Auto" />
</verb>
